【裁判字號】    97,易,2070
【裁判日期】    970630
【裁判案由】    傷害
【裁判全文】
臺灣臺中地方法院刑事判決              97年度易字第2070號
公  訴  人  臺灣臺中地方法院檢察署檢察官
被      告  乙○○
上列被告因家庭暴力防治法之傷害案件，經檢察官提起公訴（97
年度偵字第5406號），本院判決如下：
    主  文
乙○○犯傷害罪，處有期徒刑貳月，如易科罰金，以新臺幣壹仟
元折算壹日。
    事  實
乙○○與甲○○為夫妻，屬家庭暴力防治法第3 條第1 款所定之
家庭成員。趙建宏於民國96年10月27日晚間11時許，在其位於臺
中縣大肚鄉○○路○段208巷21號之1之住處，因與甲○○發生口
角爭執，遂基於傷害之犯意，徒手毆打甲○○之頭部、手臂、身
體，以手勒住甲○○之脖子，並將甲○○推向床架，致甲○○受
有右手肘手腕及兩側小腿多處挫傷等傷害。
    理  由
一、認定犯罪事實所憑之證據及理由
  (一)被告乙○○坦承於上開時、地與告訴人甲○○發生口角之事
    實。
  (二)證人即告訴人甲○○於偵查中證稱：「96年10月27日晚上11
    點在被告大肚鄉的家中二樓房裡，因口角爭執，他徒手打我
    頭、用手勒我脖子、用手打我的手臂，用推的方式把我撞來
    撞去，我的腳就撞到床所以腳有瘀青，也有用手打我身體，
    打我大約半個小時，被告的母親在旁勸阻，但他仍一直打我
    ，當天我沒有去就醫，我11月1 日有去看醫生才開立驗傷單
    。」等語。
  (三)告訴人受有右手肘手腕及兩側小腿多處挫傷等傷害，有童綜
    合醫院一般診斷書影本1 份在卷可佐。
二、對被告辯解之判斷：
  (一)被告矢口否認有傷害告訴人之犯行，辯稱：其與告訴人雖有
    發生爭吵，但並未打告訴人，亦未勒住告訴人的脖子，是告
    訴人要衝到樓下去，其順手勾住告訴人而已，不知告訴人之
    傷勢如何來的。而告訴人右手肘的傷勢可能是其將告訴人從
    一樓抱到二樓時，不慎在樓梯間撞到的云云。
  (二)證人即被告之母丙○○雖於本院審理時證稱：其住在被告與
    告訴人的隔壁房間，因是木板隔間，其於上開時間有聽到被
    告夫妻吵架的聲音，其便起床到被告夫妻的房間查看，看見
    被告與告訴人在口角，但並未發生拉扯。其眼看被告與告訴
    人愈吵愈激烈，怕兩人會拉扯，就將被告抱住，因其一直抱
    住被告，所以被告並未毆打告訴人等語。惟依告訴人提出之
    96年12月13日被告與告訴人對話之錄音光碟及譯文，被告於
    對話中稱：「我覺得我做得都錯，打妳就是我不對，我無話
    可說，我無話可說啦，.... 」 、「對不起我錯了，打妳是
    我不對，打妳是我不對，妳不用理我。打妳是我不對，打妳
    是我不對，打妳是我不對。.... 」 、「... 佳雯我不會再
    打妳，我知道我打妳是我不對，我說不會再打妳，就是不會
    再打妳，.... 」 ，有錄音光碟及譯文在卷可稽，且被告亦
    自承上開錄音光碟及譯文確係其與告訴人之對話內容，足證
    被告確實有毆打告訴人之行為，證人丙○○所言顯係迴護被
    告之詞，尚非可採。
  (三)綜上所述，被告所辯與事實不符，非可採信，其傷害之犯行
    事證明確，堪以認定。
三、論罪科刑之理由
  (一)被告所為係犯刑法第277條第1項之傷害罪。
  (二)審酌被告身為告訴人之丈夫，僅因細故與告訴人發生口角，
    即動手毆打告訴人，惡性非輕，且犯罪後猶矢口否認犯行，
    難認有何悔意等一切情狀，量處如主文所示之刑，並諭知易
    科罰金之折算標準。
四、適用之法律
  (一)刑事訴訟法第299條第1項前段。
  (二)刑法第277 條第1 項、第41條第1 項前段。
  (三)刑法施行法第1條之1。
中    華    民    國    97    年    6     月    30    日
                刑事第八庭   法  官  陳慧珊
上正本證明與原本無異。
如不服本判決，應於判決送達後10日內向本院提出上訴狀（應附
繕本），上訴於臺灣高等法院臺中分院。
                             書記官  施玉卿
中    華    民    國    97    年    6     月    30    日
【附錄本案論罪科刑法條】
刑法第277條第1項：
傷害人之身體或健康者，處 3 年以下有期徒刑、拘役或 1 千元
以下罰金。


司法院資訊處製作；財團法人民間司法改革基金會備份。
